【裁判字號】    90,上易,534
【裁判日期】    891101
【裁判案由】    竊盜
【裁判全文】
臺灣高等法院臺中分院刑事判決                      九十年度上易字第五三四號
    上訴人  臺灣苗栗地方法院檢察署檢察官
    被  告  乙○○
右上訴人因被告竊盜案件，不服臺灣苗栗地方法院中華民國八十九年十一月一日第一
審判決（民國八十九年度易字第七０八號，起訴案號：臺灣苗栗地方法院檢察署民國
八十九年度偵字第一二八四號），提起上訴，本院判決如左：
    主  文
原判決撤銷。
乙○○攜帶兇器竊盜，處有期徒刑陸月，如易科罰金，以參佰元折算壹日。
    事  實
原審判決書所記載之事實，與本院認定之犯罪事實相同，茲引用之（如附件）。
    理  由
一、引用原審判決書所記載之證據。
二、按被告乙○○持以行竊所用之扳手，係屬金屬製品，質地堅硬，客觀上足以危害
    他人生命、身體之安全，自屬兇器。核被告所為，係犯刑法第三百二十一條第一
    項第三款之攜帶兇器竊盜罪。至上訴人即檢察官起訴意旨認被告所為，係犯刑法
    第三百二十條第一項之竊盜罪，尚有未洽，起訴法條應酌予變更。原審予以被告
    為論罪科刑之判決，固非無見，然查九十年一月四日修正，同年月十日經總統公
    布施行之刑法第四十一條第一項前段規定：「犯最重本刑為五年以下有期徒刑以
    下之刑之罪，而受六個月以下有期徒刑或拘役之宣告，因身體、教育、職業、家
    庭之關係或其他正當事由，執行顯有困難者，得以一元以上三元以下折算一日，
    易科罰金。」，是被告行為後法律已有變更，而修正後刑法第四十一條第一項前
    段之規定於被告較為有利，應適用之，而被告所犯係法定最重本刑為五年以下有
    期徒刑之罪，原審復量處被告有期徒刑六月，竟未及比較適用刑法第四十一條第
    一項前段之規定而未諭知易科罰金之折算標準，自有未妥。檢察官上訴意旨以被
    告於犯罪後尚未賠償告訴人甲○○之損害，原審僅量處被告有期徒刑六月，顯然
    失之過輕諸語憑以指摘原判決不當，惟本院斟酌被告於本院審理時，已與告訴人
    達成民事和解，有和解筆錄在卷可稽，且被告犯罪所得財物價值非高等情，因認
    檢察官之上訴為無理由，然原判決既有可議，亦屬無可維持，應由本院將原判決
    予以撤銷改判。爰審酌被告犯罪後態度良好，犯罪情節尚屬輕微及其他一切情狀
    ，量處被告有期徒刑陸月，及諭知如易科罰金之折算標準。至九十年一月四日修
    正，同年月十日經總統公布施行之刑法第四十一條第一項前段規定：「犯最重本
    刑為五年以下有期徒刑以下之刑之罪，而受六個月以下有期徒刑或拘役之宣告，
    因身體、教育、職業、家庭之關係或其他正當事由，執行顯有困難者，得以一元
    以上三元以下折算一日，易科罰金。」，是被告行為後法律已有變更，而修正後
    刑法第四十一條第一項前段之規定於被告較為有利，併適用之。
三、至未扣案之扳手一支、鋼尺一把，並非屬被告所有之物，業據被告供陳在卷，依
    法尚不得予以宣告沒收，併此敘明。
四、據上論斷，應依刑事訴訟法第三百七十三條、第三百六十九條第一項前段、第三
    百六十四條、第二百九十九條第一項前段、第三百條，刑法第三百二十一條第一
    項第三款、第二條第一項前段、第四十一條第一項前段，罰金罰鍰提高標準條例
    第二條前段判決如主文。
本案經檢察官丙○○到庭執行職務。
中      華      民      國      九十     年       八      月    二十三  日
                                    臺灣高等法院臺中分院刑事第十庭
                                          審判長法  官  林  照  明
                                                法  官  蕭  廣  政
                                                法  官  李  寶  堂
右正本證明與原本無異。
不得上訴。
                                                書記官  許  哲  禎
中      華      民      國      九十     年       八      月    二十四  日
附錄：
刑法第三百二十一條第一項第三款：
犯竊盜罪而有左列情形之一者，處六月以上五年以下有期徒刑：
第三款：攜帶兇器而犯之者。                                              Ｉ
附件：
臺灣苗栗地方法院刑事判決                          八十九年度易字第七八號
    公  訴  人  臺灣苗栗地方法院檢察署檢察官
    被      告  乙○○  男二十歲（民國○○○年○月○○○日生）
                        住苗栗縣頭份鎮○○路四二五巷五九號
                        通訊地址：金門郵政九０六七六附二二０號信箱
                        身分證統一編號：Ｋ一二一九二四九六號
右列被告因竊盜案件，經檢察官提起公訴（八十九年度偵字第一二八四號），本院判
決如左：
    主  文
乙○○攜帶兇器竊盜，處有期徒刑陸月。
    事  實
一、乙○○因欲修繕其向友人借用之自用小客車，而意圖為自己不法之所有，於八十
    九年一月三十日六時許，在苗栗縣竹南鎮龍鳳宮附近，持黃昱璋所有（黃昱璋不
    知情）、客觀上足資為凶器之板手一支及鋼尺一把，下手竊取甲○○所有之車號
    ＨＲ─七六０八號自用小客車，得手後旋將該車駛至不知情之黃昱璋（業經檢察
    官為不起訴處分）所開設，位於苗栗縣頭份鎮○○路六一巷一號之「東信汽車修
    理廠」拆解，嗣於同年月三十一日，為警循線於上開修理廠查獲。
二、案經臺灣苗栗地方法院檢察署檢察官自動檢舉偵查起訴。
    理  由
一、右開事實，業據被告乙○○坦承不諱，核與被害人甲○○指述失竊情節相符，並
    經證人黃昱璋、黎志玲於警訊及偵查中證稱屬實，且有贓物認領保管單一紙附卷
    可證，堪認被告之自白與事實相符，足以採信。事證明確，被告犯行洵堪認定。
二、核被告乙○○所為，係犯刑法第三百二十一條第一項第三款之攜帶兇器竊盜罪，
    檢察官以被告係犯刑法第三百二十條之普通竊盜罪，惟查被告於本院審理時自承
    於行竊時，有攜帶板手一支行竊（見本院八十九年九月十五日之訊問筆錄），而
    板手係係金屬製品，質硬而型尖，客觀上足以危害他人生命、身體之安全，自屬
    兇器故檢察官容有誤會，起訴法條應予變更。爰審酌被告之品行、犯罪動機、目
    的、手段、所生之危害及竊得物品價值非微，唯犯後尚能坦承犯行等一切情狀，
    量處如主文第一項所示之刑。
三、至未扣案之十字板手一支、鋼尺一把，非被告所有，業據被告供陳在卷為憑，且
    非專供竊盜所用之物，公訴人聲請依法宣告沒收未扣案之鋼尺，亦顯有誤會，本
    院無從宣告沒收，併此敘明。
據上論斷，應依刑事訴訟法第二百九十九條第一項前段、第三百條，刑法第三百二十
一條第一項第三款，判決如主文。
本案經檢察官戴瑞麒到庭執行職務
中      華      民      國     八十九    年     十一       月      一   日
                                   臺灣苗栗地方法院刑事庭
                                       法  官  林  靜  雯
右正本證明與原本無異。
如不服本判決，應於判決送達後十日內向本院提出上訴狀( 應附繕本 )。
                                         書記官   李坤益
中    華    民    國              八十九    年    十一    月     二日
附錄：
刑法第三百二十一條第一項第三款
刑法第三百二十一條
犯竊盜罪而有左列情形之一者，處六月以上五年以下有期徒刑。
第一款：於夜間侵入住宅或有人居住之建築物、船艦，或隱匿其內而犯之者。
第二款：毀越門扇、牆垣或其他安全設備而犯之者。
第三款：攜帶兇器而犯之者。
第四款：結夥三人以上而犯之者。
第五款：乘火災、水災或其他災害之際而犯之者。
第六款：在車站或埠頭而犯之者。
前項之未遂犯罰之。


司法院資訊處製作；財團法人民間司法改革基金會備份。
